臺灣板橋地方法院刑事判決　　　　　　　96年度訴字第2394號
公　訴　人　臺灣板橋地方法院檢察署檢察官
被　　　告　甲○○
上列被告因毒品危害防制條例案件，經檢察官提起公訴（96年度
毒偵字第2222號），本院裁定改用簡式審判程序審理，判決如下
：
    主  文
甲○○施用第一級毒品，處有期徒刑捌月，減為有期徒刑肆月，
如易科罰金，以新臺幣壹仟元折算壹日。扣案之含第一級毒品海
洛因殘渣，無法析離之塑膠袋參個，沒收銷燬之；藥鏟壹支、針
筒貳支，沒收。又施用第二級毒品，處有期徒刑肆月，減為有期
徒刑貳月，如易科罰金，以新臺幣壹仟元折算壹日。應執行有期
徒刑伍月，如易科罰金，以新臺幣壹仟元折算壹日。扣案之含第
一級毒品海洛因殘渣，無法析離之塑膠袋參個，沒收銷燬之；藥
鏟壹支、針筒貳支，沒收。
    事  實
一、甲○○前於民國94年間因施用毒品案件，經本院裁定送觀察
    、勒戒後，認無繼續施用毒品之傾向，於94年10月28日觀察
    、勒戒期滿，由臺灣板橋地方法院檢察署檢察官於94年10月
    28日以94年度毒偵字第5500號為不起訴處分確定。詎其猶不
    知悔改，於觀察、勒戒執行完畢釋放後5 年內，又基於施用
    第2 級毒品甲基安非他命之犯意，於96年3 月10日某時，在
    臺北縣板橋市某朋友住處，以吸食器燒烤之方式，施用第2
    級毒品甲基安非他命乙次。另基於施用第1 級毒品海洛因之
    犯意，於96年3 月10日某時，在臺北縣新莊市○○路488 號
    2 樓住處，以針筒注射之方式，施用第1 級毒品海洛因乙次
    。嗣於96年3 月13日12時20分許，在臺北縣新莊市○○路與
    中原路交岔路口為警查獲，並扣得含第1 級毒品海洛因殘渣
    ，無法析離之塑膠袋3 個，及其所有，供施用第1 級毒品海
    洛因所用之藥鏟1 支、針筒2 支。
二、案經臺北縣政府警察局新莊分局報請臺灣板橋地方法院檢察
    署檢察官偵查起訴。
    理  由
一、上揭事實業據被告甲○○於本院準備程序及審理中坦承不諱
    （見本院96年8 月8 日準備程序及簡式審判筆錄），並有含
    第1級 毒品海洛因殘渣，無法析離之塑膠袋3 個、藥鏟1 支
    、針筒2支 扣案可證（見臺灣板橋地方法院檢察署96年度毒
    偵字第2222號偵查卷第50頁），且被告為警查獲後所採集之
    尿液送檢驗結果，確呈嗎啡、甲基安非他命陽性反應，此有
    臺灣檢驗科技股份有限公司濫用藥物尿液檢驗報告1 紙在卷
    可憑（見上開偵查卷第57頁），足徵被告之任意性自白與事
    實相符。又被告前於94年間因施用毒品案件，經本院裁定送
    觀察、勒戒後，認無繼續施用毒品之傾向，於94年10月28日
    觀察、勒戒期滿，由臺灣板橋地方法院檢察署檢察官於94年
    10月28日以94年度毒偵字第5500號為不起訴處分確定等情，
    有臺灣高等法院被告前案紀錄表1 份在卷可憑。是本案事證
    明確，被告於觀察、勒戒執行完畢釋放後5 年內，再犯本件
    施用第1 級毒品、第2 級毒品之犯行均堪予認定，應予依法
    論處。
二、核被告甲○○所為，係犯毒品危害防制條例第10條第1 項之
    施用第1 級毒品罪及同條第2 項之施用第2 級毒品罪。被告
    持有第1 級毒品海洛因、第2 級毒品甲基安非他命，既意在
    供己施用，其持有之低度行為應為施用之高度行為所吸收，
    均不另論罪。被告所犯上開2 罪間，犯意各別，顯係另行起
    意，應予分論併罰。爰審酌被告之素行非佳、犯罪之動機、
    目的、手段，施用第1 級毒品、第2 級毒品戕害自身健康、
    持有第1 級毒品之數量非鉅及其犯後坦承犯行，態度良好等
    一切情狀，各量處如主文所示之刑，以資懲儆。末查，被告
    本件犯罪之時間在96年4 月24日以前，且所犯之罪並無中華
    民國96年罪犯減刑條例第3 條所列情形，應依該條例第2 條
    第1 項第3 款之規定，減其刑期2 分之1 ，並定其減刑後應
    執行之刑，及諭知易科罰金折算標準，附此敘明。
三、扣案之含第1 級毒品海洛因殘渣，無法析離之塑膠袋3 個，
    屬第1 級毒品（其內毒品與外袋無法析離完盡，應概認屬查
    獲之毒品），不問屬何人所有，應依毒品危害防制條例第18
    條第1 項前段之規定併予宣告沒收銷燬之。另扣案之藥鏟1
    支、針筒2 支，係被告所有，且供施用第1 級毒品海洛因所
    用之物，業據被告於本院審理中供承在卷，惟其僅係日常用
    品臨時替代使用之物，就其性質上或使用上，非專供施用毒
    品之器具，爰依刑法第38條第1 項第2 款之規定宣告沒收。
四、本件經檢察官提起公訴，被告於準備程序中就被訴事實為有
    罪之陳述，經法官告知簡式審判程序之旨，並聽取公訴人、
    被告之意見後，本院合議庭裁定由受命法官獨任進行簡式審
    判程序，併予敘明。
據上論斷，應依刑事訴訟法第273 條之1 第1 項、第299 條第1
項前段，毒品危害防制條例第10條、第18條第1 項前段，刑法第
11條前段、第51條第5 款、第38條第1 項第2 款，中華民國96年
罪犯減刑條例第2 條第1 項第3 款、第7 條，判決如主文。
本案經檢察官郭季青到庭執行職務。
中　　華　　民　　國　　96　　年　　8 　　月　　31　　日
                  刑事第十九庭  法  官  曾正耀
以上正本證明與原本無異
如不服本判決應於送達後10日內向本院提出上訴狀
                                書記官　陳淑怡
中　　華　　民　　國　　96　　年　　8 　　月　　31　　日
附論罪科刑依據之法條：
毒品危害防制條例第10條
施用第1級毒品者，處 6 月以上 5 年以下有期徒刑。
施用第2級毒品者，處3年以下有期徒刑。
